【裁判字號】    99,訴,1201
【裁判日期】    991110
【裁判案由】    毒品危害防制條例
【裁判全文】
臺灣臺北地方法院刑事判決              99年度訴字第1201號
公  訴  人  臺灣臺北地方法院檢察署檢察官
被      告  甲○○
上列被告因違反毒品危害防制條例案件，經檢察官提起公訴（99
年度毒偵字第2134號），嗣被告於本院準備程序中，就被訴事實
為有罪之陳述，經本院合議庭當庭裁定由受命法官獨任行簡式審
判程序，判決如下：
    主  文
甲○○施用第一級毒品，累犯，處有期徒刑拾月；又施用第二級
毒品，累犯，處有期徒刑陸月，扣案之玻璃球吸食器肆組沒收之
。應執行有期徒刑壹年貳月。扣案之玻璃球吸食器肆組沒收之。
    事  實
一、甲○○前有多次違反麻醉藥品管理條例及毒品危害防制條例
    等前科，其中：(一)於民國81年間，因違反麻醉藥品管理條例
    案件，經本院以81年度訴字第679號判處有期徒刑5年2月，
    先後經臺灣高等法院及最高法院駁回上訴確定；因偽造文書
    及違反麻醉藥品管理條例等案件，經本院以81年度易字第14
    5號分別判處有期徒刑5月、有期徒刑8月，應執行有期徒刑1
    年確定，上開2罪嗣經裁定應執行有期徒刑6年確定，自81年
    9月18日起入監執行至84年1 月14日縮短刑期第1次假釋付保
    護管束出監。(二)假釋期間，又於84年間，因違反麻醉藥品管
    理條例案件，經臺灣高等法院以84年度上訴字第6635號分別
    判處有期徒刑6月、有期徒刑2年10月，應執行有期徒刑3 年
    ，嗣經最高法院以86年度台上字第1642號判決分別駁回有期
    徒刑6月部分之上訴確定，以及撤銷發回有期徒刑2年10月部
    分，再經臺灣高等法院以86年度上更一字第361 號判處有期
    徒刑3年，經最高法院以86年度台上字第5710 號判決駁回上
    訴確定，上開二罪嗣經裁定應執行有期徒刑3年4月確定，並
    自85年9月10日起入監執行上開第1次假釋經撤銷後所應執行
    之殘刑3年1月7日，以及上開應執行之有期徒刑3年4 月，嗣
    於89年2月23日縮短刑期第2次假釋付保護管束出監。(三)假釋
    期間，復於89年間，因違反毒品危害防制條例案件，經臺灣
    高等法院以89年度上訴字第3702號判處有期徒刑3 年確定，
    並自90年1月30日起入監執行上開第2次假釋經撤銷後所應執
    行之殘刑3年1月15日，以及上開應執行之有期徒刑3 年，嗣
    於95年8月14日縮短刑期第3次假釋付保護管束出監，於95年
    11月18日假釋期滿，假釋未經撤銷，以已執行完畢論。
二、甲○○另於：(一)89年間，因施用毒品案件，經本院以89年度
    毒聲字第1504號裁定送觀察、勒戒後，因認有繼續施用毒品
    傾向，經本院以89年度毒聲字第1729號裁定令入戒治處所施
    以強制戒治，強制戒治期滿後，經臺灣臺北地方法院檢察署
    檢察官以90年度毒偵字第194 號為不起訴處分。(二)又於96年
    間，因施用毒品案件，經本院以96年度毒聲字第504 號號裁
    定送觀察、勒戒後，因認有繼續施用毒品傾向，經本院以97
    年度毒聲字第326 號裁定令入戒治處所施以強制戒治，嗣經
    戒治處所評估認無繼續戒治之必要，於98年1 月12日停止其
    處分之執行而出所，並由臺灣臺北地方法院檢察署檢察官於
    98年2 月17日以98年度戒毒偵字第40號為不起訴處分。詎甲
    ○○猶不知悔改，復分別基於施用第一級毒品海洛因及第二
    級毒品甲基安非他命之犯意，於99年5月25日下午1時許，在
    位在臺北市○○區○○路2段161號7樓之3之住處內，先後施
    用第一級毒品海洛因及第二級毒品甲基安非他命。嗣於99年
    5月25日下午3時25分許，為警在上址查獲，並扣得第一級毒
    品海洛因34包、第二級毒品甲基安非他命6 包（甲○○涉嫌
    販賣第一、二級毒品部分，現由臺灣臺北地方法院檢察署另
    案偵查中）、玻璃球吸食器4組等物品，而得悉上情。
三、案經臺北市政府警察局報告臺灣臺北地方法院檢察署偵查起
    訴，嗣甲○○於本院準備程序中，就被訴事實為有罪之陳述
    ，經本院合議庭當庭裁定由受命法官獨任行簡式審判程序。
    理  由
壹、程序方面：
    本件被告甲○○所犯施用第一級毒品及第二級毒品罪，係死
    刑、無期徒刑、最輕本刑為3 年以上有期徒刑以外之罪，亦
    非高等法院管轄之第一審案件，於本院準備程序進行中，被
    告先就被訴事實為有罪之陳述，經告知被告簡式審判程序之
    旨，並聽取公訴人及被告之意見後，本院合議庭裁定由受命
    法官進行簡式審判程序，是本件之證據調查，依刑事訴訟法
    第273條之2規定，不受同法第159條第1項、第161條之2、第
    161條之3、第163條之1及第164條至第170條規定之限制，先
    予敘明。
貳、實體方面：
一、訊據被告對於上揭犯罪事實自白不諱（見本院卷一第27頁反
    面、卷二第31頁反面、第37頁反面），而被告遭查獲時所採
    得之尿液經送請臺灣尖端先進生技醫藥股份有限公司以GC/M
    S氣相層析質譜儀法確認檢驗後，確呈嗎啡、可待因、安非
    他命及甲基安非他命類陽性反應，此有該公司於99年6月7日
    出具之濫用藥物檢驗報告、臺北市政府警察局偵辦毒品案件
    尿液檢體委驗單在卷可稽（見臺灣臺北地方法院檢察署99年
    度毒偵字第2134號卷《下稱毒偵卷》第61頁至第62頁），復
    有扣案之吸食器4 組可佐，是被告上開任意性自白核與事實
    相符，應堪採信。本案事證明確，被告犯行堪以認定，應予
    依法論科。
二、核被告所為，係犯毒品危害防制條例第10條第1 項施用第一
    級毒品罪、同條例第10條第2 項施用第二級毒品罪。其持有
    第一級毒品、第二級毒品之低度行為分別為施用毒品之高度
    行為吸收，均不另論罪。被告所犯施用第一級毒品、第二級
    毒品犯行，犯意各別、罪名有異，應分論併罰。又被告有如
    事實欄所述之科刑、執行紀錄，有臺灣高等法院被告前案紀
    錄表附卷足參（見本院卷二第3頁至第23頁、第44頁至第51
    頁），其於受有期徒刑執行完畢，5 年內故意再犯本件有期
    徒刑以上之罪，為累犯，爰依刑法第47條第1 項規定，就其
    施用第一級毒品、施用第二級毒品罪行，均加重其刑。爰審
    酌被告前經觀察、勒戒、強制戒治及刑之執行，仍不知警惕
    ，再犯本件施用毒品罪，足見其成癮依賴甚深，自我控制力
    薄弱，甚為不該，惟所犯屬自我危害行為，及其犯後坦承犯
    行，態度尚可等一切情狀，分別量處如主文所示之刑，並定
    其應執行之刑，以示懲儆。末查，扣案之玻璃球吸食器4 組
    ，均為被告所有供其施用第二級毒品甲基安非他命所用之物
    ，爰依刑法第38條第1項第2款之規定，於被告所犯施用第二
    級毒品主刑項下宣告沒收之。至查獲扣案之第一級毒品海洛
    因34包、第二級毒品甲基安非他命6 包，經鑑驗證實分別為
    第一、二級毒品無訛，此有法務部調查局濫用藥物實驗室99
    年6 月15日出具之鑑定書、臺北市政府警察局99年6月7日之
    鑑驗通知書在卷足憑（見本院卷二第33頁至第34頁），雖被
    告供稱該等毒品係供己施用，然被告因持有該等毒品而涉嫌
    販賣第一、二級毒品犯行部分，業據臺灣臺北地方法院檢察
    署檢察官另案偵查中，該等毒品並為該案中之證物，且扣案
    之毒品係經分別分裝，並非被告本案所施用之毒品海洛因、
    甲基安非他命，是該等毒品因與本案論罪科刑之犯行無關，
    前揭扣案物爰均不予宣告沒收，應由檢察官另為適當之處理
    ，附此敘明。
據上論斷，應依刑事訴訟法第284條之1、第273條之1第1項、第2
99條第1項前段，毒品危害防制條例第10條第1項、第2項，刑法
第11條前段、第47條第1項、第51條第5款、第38條第1項第2款，
判決如主文。
本案經檢察官楊婉鈺到庭執行職務。
中    華    民    國    99    年    11    月    10    日
                        刑事第十庭法  官  周玉琦
以上正本證明與原本無異。
如不服本判決應於收受送達後10日內向本院提出上訴書狀，並應
敘述具體理由；其未敘述上訴理由者，應於上訴期間屆滿後20日
內向本院補提理由書（均須按他造當事人之人數附繕）「切勿逕
送上級法院」。
中    華    民    國    99    年    11    月    10    日
                                  書記官  謝貽婷
附錄本案論罪科刑法條：
毒品危害防制條例第10條
施用第一級毒品者，處 6 月以上 5 年以下有期徒刑。
施用第二級毒品者，處 3 年以下有期徒刑。

司法院資訊處製作；財團法人民間司法改革基金會備份。
